【裁判字號】    94,訴,215
【裁判日期】    950210
【裁判案由】    違反槍砲彈藥刀械管制條例
【裁判全文】
臺灣臺東地方法院刑事判決               94年度訴字第215號
公  訴  人  臺灣臺東地方法院檢察署檢察官
被      告  丙○○
指定辯護人  本院公設辯護人甲○○
上列被告因違反槍砲彈藥刀械管制條例案件，經檢察官提起公訴
（九十四年度偵字第一七九二號），本院判決如下：
    主  文
丙○○未經許可，持有可發射子彈具有殺傷力之改造手槍，處有
期徒刑年肆月，併科罰金新臺幣伍萬元，罰金如易服勞役以新
臺幣玖佰元即銀元佰元折算壹日，扣案之改造手槍壹支（含彈
匣壹個，槍枝管制編號：0000000000號）沒收。
    事  實
一、丙○○明知未經許可，不得持有具殺傷力之改造手槍，竟基
    於持有改造手槍之犯意，於民國九十四年二月間某日，在臺
    北縣五股鄉○○路不詳處所，向綽號「阿松」姓名年籍均不
    詳之成年男子，借得可發射子彈、具殺傷力之仿ＳＩＧＳＡ
    ＵＥＲ廠Ｐ二二０型半自動改造手槍乙支（含彈匣乙個）後
    ，而未經許可持有之；迄至九十四年七月二十七日下午四時
    四十分許，丙○○於臺東縣長濱鄉寧埔村烏石鼻大眾公廟前
    ，因與謝明章發生爭吵，憤而返家持上開改造手槍至上揭公
    廟前，欲向謝明章示威，適逢謝明章先行離去，丙○○即對
    空鳴槍洩憤。嗣經民眾報案而為警循線查獲，並扣得前揭具
    殺傷力之改造手槍乙支（含彈匣一個，槍枝管制編號：00
    00000000號）。
二、案經臺東縣警察局成功分局報請臺灣臺東地方法院檢察署檢
    察官偵查起訴。
    理  由
一、本件卷附之內政部警政署刑事警察局九十四年九月二日刑鑑
    字第０九四０一二一二五０號槍彈鑑定書乙份，係該局依檢
    察機關概括授權囑託執行鑑定職務所出具之書面鑑定報告，
    依刑事訴訟法第一百五十九條第一項及同法第二百零八條第
    一項準用同法第二百零六條第一項之規定，為傳聞法則之例
    外，得作為證據。復按，被告以外之人於審判外之陳述，雖
    不符刑事訴訟法第一百五十九條之一至第一百五十九條之四
    之規定，但經當事人於審判程序同意作為證據，法院審酌該
    言詞陳述或書面陳述作成時之情況，認為適當者，亦得為證
    據。當事人或辯護人於法院調查證據時，知有同法第一百五
    十九條第一項不得為證據之情形，而未於言詞辯論終結前聲
    明異議者，視為有前項之同意，此據同法第一百五十九條之
    五規定甚明。經查，證人謝明章、謝明招及汪良龍於警詢中
    所為證述，固均屬被告以外之人於審判外之陳述，皆屬傳聞
    證據，然本案被告、辯護人及檢察官於言詞辯論終結前，均
    未就所調查之證據主張有刑事訴訟法第一百五十九條第一項
    不得為證據之情形（見九十五年一月二十日審判筆錄），是
    前揭證據資料亦有證據能力，合先敘明。
二、前揭犯罪事實，業據被告迭次於警詢、偵查及本院審理時坦
    承不諱，核與證人謝明章、謝明招及汪良龍於警詢證述情節
    ，復有扣案之改造手槍乙枝可資佐證。而扣案之手槍經送內
    政部警政署刑事警察局鑑定結果，認係由仿ＳＩＧＳＡＵＥ
    Ｒ廠Ｐ二二０型半自動手槍製造之玩具手槍去除槍管內阻鐵
    後加裝金屬襯管而成之改造手槍，機械性能良好，可擊發適
    用子彈，認具殺傷力之情，有上開鑑定書乙份在卷可參。至
    於辯護人為被告辯稱意旨略以：扣案槍枝未經實際試射測驗
    ，是否具有殺傷力，甚為可疑云云。然查：鑑定槍枝是否具
    有殺傷力，固得以實際試射之方式來計算其射出動能進而判
    斷其是否具有殺傷力，然若以檢測研判零組件組合之結構功
    能是否完整及能否發揮整體功能之方式（即所謂性能檢驗法
    ）而進行鑑驗，亦屬符合科學鑑識精神之鑑定方法之一。（
    最高法院九十一年度台上字第八五二號判決亦認為鑑定槍枝
    是否具有殺傷力，非以實際試射為必要，可資參照）。內政
    部警政署刑事警察局對刑事鑑定係屬專業之機關，經其以「
    性能檢驗法」之科學方法進行檢驗後，既已明確認定扣案槍
    枝可擊發適用子彈具有殺傷力，並詳細記載其鑑定之經過及
    理由，其鑑定意見本即具有相當之證明力。從而，辯護人前
    開所辯，即難據為被告有利之認定。綜上所述，足徵被告所
    為自白核與事實相符，自可採為證據，故被告未經許可而持
    有該改造槍枝，事證已臻明確，其犯行應堪認定。
三、核被告所為，係犯槍砲彈藥刀械管制條例第八條第四項之未
    經許可持有可發射子彈具有殺傷力之改造手槍罪。爰審酌被
    告係有社會經驗之成年人，當知非法持有槍枝係嚴重觸法行
    為，其竟無視法律規定，仍持有本件扣案之改造手槍，惡行
    非輕，且僅因發生口角爭吵後，即持槍枝示威洩憤，對社會
    治安造成之危害甚大，自應受有相當程度之刑事非難；惟考
    量被告坦承犯行，且持有之改造手槍尚未造成實害，其惡性
    ，尚屬非鉅等一切情狀，量處如主文所示之刑，並就罰金部
    分諭知易服勞役之折算標準，以資懲儆。
四、扣案之槍枝乙支（含彈匣一個，槍枝管制編號：00000
    00000號），屬違禁物，應依刑法第三十八條第一項第
    一款之規定宣告沒收。
據上論斷，應依刑事訴訟法第二百九十九條第一項前段，槍砲彈
藥刀械管制條例第八條第四項，刑法第十一條前段、第四十二條
第二項、第三十八條第一項第一款，罰金罰鍰提高標準條例第二
條，判決如主文。
本案經檢察官乙○到庭執行職務
中    華    民    國    95    年     2    月    10    日
                  刑事第二庭    審判長法  官  李勝琛
                                      法  官  林恒祺
                                      法  官  陳君鳳
以上正本證明與原本無異。
如不服本判決，應於判決送達後10日內，向本院提出上訴狀（並
按對造人數檢附繕本）。
                                書記官  洪月甚
中    華    民    國    95    年    2    月    13    日
附記：
槍砲彈藥刀械管制條例第8條
未經許可，製造、販賣或運輸鋼筆槍、瓦斯槍、麻醉槍、獵槍、
空氣槍或第四條第一項第一款所定其他可發射金屬或子彈具有殺
傷力之各式槍砲者，處無期徒刑或五年以上有期徒刑，併科新臺
幣一千萬元以下罰金。
未經許可，轉讓、出租或出借前項所列槍枝者，處五年以上有期
徒刑，併科新臺幣一千萬元以下罰金。
意圖供自己或他人犯罪之用，而犯前二項之罪者，處無期徒刑或
七年以上有期徒刑，併科新臺幣一千萬元以下罰金。
未經許可，持有、寄藏或意圖販賣而陳列第一項所列槍枝者，處
三年以上十年以下有期徒刑，併科新臺幣七百萬元以下罰金。
第一項至第三項之未遂犯罰之。


司法院資訊處製作；財團法人民間司法改革基金會備份。
